# 购买日合并工作底稿的调整抵消分录不能重复使用吗？（待思）

提问人：wufaxian 时间：2019-12-06 06:30:18
请看下图红色下划线，老师说编制年度合并报表。之所以用 “仍然”。是因为购买日编制的调整抵消分录是不登账的！所以到了个年年末还要 “重新”
做一遍！我的问题是购买日的合并工作底稿难道不能保存或复印一份？何必要 “仍然”“重新”。还是说我对老师的表述理解有误？
522891AA-CDEC-41CF-AF10-B365B3A575E5.jpeg (273.57 KB, 下载次数: 0)
3 天前上传

回答人：chenyiwei
这是指：由于合并抵销分录仅在合并报表底稿中出现，不体现在母子公司各自的日常账务处理中，因此不能采用常规的账务处理自动滚存方式体现，而应通过每年在合并底稿中重新编制同样分录的方式体现其延续性。当然，这种延续也要遵循一般的报表勾稽关系原则，例如以前年度抵销分录涉及利润表的项目，到本年度延续编制时，就变成调整本年度的年初未分配利润了。